臺北高等行政法院裁定
　　　　　　　　　　　　　　　　 95年度訴更一字第00116號
原　　　告　甲○○
訴訟代理人　胡坤佑 律師
被　　　告　教育部
代　表　人　乙○○（部長）
訴訟代理人　許進德 律師
　　　　　　劉金玫 律師
上列當事人間因私立學校法事件，聲請裁定停止訴訟程序，本院
裁定如下：
    主　文
本件於教育部96年6 月6 日台高（四）字第0960084746B 號處分
行政爭訟事件確定前，停止訴訟程序。
    理　由
一、按行政訴訟之裁判須以民事法律關係是否成立為準據，而該
    法律關係已經訴訟繫屬尚未終結者，行政法院應以裁定停止
    訴訟程序。除前項情形外，有民事、刑事或其他行政爭訟牽
    涉行政訴訟之裁判者，行政法院在該民事、刑事或其他行政
    爭訟終結前，得以裁定停止訴訟程序。行政訴訟法第177 條
    第1 、2 項定有明文。
二、本件兩造間95年度訴更一字第116 號私立學校法事件，原告
    主張：
    原告係台北醫學院（現為台北醫學大學，下稱北醫）創辦人
    ，緣81年間，被告以北醫第八屆董事會糾紛難解，依據行為
    時私立學校法第30條解散董事會，隨即遴選11位新董事，並
    組成第9 屆董事會接管北醫。該等董事既受被告聘任，雙方
    應為委任關係。被告委聘組成之公益董事會，已改選4 次，
    延續至今，現為第13屆。該董事會之本質與權源，均來自被
    告之授權，使北醫如同教育主管行政機關以行政力主導組成
    的董事會，永遠接管取代，完全違背了獎勵私人興學的立法
    精神。被告之接管，應有一定之限度，一旦北醫被接管的原
    因消失，被告自應將董事會回歸給捐資興學的創辦人。如任
    由被告所委選的董事會無止境延續，豈不等同政府徵收私立
    學校交給所委任者經營，此種情況完全破壞了私立學校的基
    本體制。北醫董事會，自被告接管，迄今已有10多年，北醫
    歷經10多年的努力，當初被接管的原因確已消失，被告應結
    束接管的狀態，使北醫回歸至私立學校的正常軌跡。爰請求
    ：
    1.訴願決定及原處分均撤銷。
    2.被告應結束對北醫之接管，並終止81年度組成迄今仍存續
      之公益董事會之委託關係。
三、嗣於本件審理中，北醫之原第8 屆董事洪文宗、陳世爵、徐
    雅雄、侯明甫、胡坤佑等人向被告提出申請，主張北醫董事
    會現已無發生糾紛致無法召開會議之情形，因此依私立學校
    法第32條第8 項規定，請求被告結束前開「接管」，指定原
    第8 屆董事組成新任董事會，被告於96年6 月6 日以台高（
    四）字第0960084746B 號函否准，上開行政處分之相對人業
    於法定期間內提起訴願。由於上開行政爭訟事件，訴願理由
    亦在主張北醫董事會現已無發生糾紛致無法召開會議之情事
    ，而請求被告終止所謂「接管」，指定原第8 屆董事組成新
    董事會，是如該訴願為有理由，則北醫第8 屆董事會即得重
    新組成，而得終止被告所謂「接管」狀態，則本件原告訴訟
    目的即可達成。是該行政爭訟事件牽涉本件訴訟之裁判，殊
    堪認定。則原告聲請准予停止訴訟程序，經核尚無不合，應
    予准許，爰裁定如主文。
中　　華　　民　　國　　96　　年　 　8　　月　 29  　 日
                        第二庭審判長法  官　徐瑞晃
                                    法  官  畢乃俊
                                    法　官  陳金圍
上為正本係照原本作成。
如不服本裁定，應於送達後10日內向本院提出抗告狀（須按他造
人數附繕本）。
中　　華　　民　　國　　96　　年　 　8　　月　 29  　 日
                                    書記官  陳可欣
